【裁判字號】    97,訴,551
【裁判日期】    970610
【裁判案由】    偽造有價證券
【裁判全文】
臺灣臺中地方法院刑事判決              96年度訴字第4589號
                                      97年度訴字第462號
                                      97年度訴字第551號
公  訴  人  臺灣臺中地方法院檢察署檢察官
被      告  甲○○
選任辯護人  胡昇寶律師
上列被告因偽造文書等案件，經檢察官提起公訴（96年度偵字第
24899號)、追加起訴(96年度偵字第25765、26137、27602號、96
年度蒞字第12984、97年度蒞字第1194、1535號)及移送併辦 (96
年度偵字第25765號、26137號及96年度偵字第27602號)，本院合
併審理判決如下：
    主    文
甲○○犯竊盜罪，計二罪，各處有期徒刑貳月，均減為有期徒刑
壹月；又犯竊盜罪，處有期徒刑貳月；又犯偽造有價證券罪，處
有期徒刑壹年陸月，減為有期徒刑玖月，偽造之「張素娥」、「
進昌精機廠」名義之印章各壹枚、偽造之如附表所示編號一之支
票計壹張均沒收；又犯偽造有價證券罪，處有期徒刑壹年陸月，
偽造之「張素娥」、「進昌精機廠」名義之印章各壹枚、偽造之
如附表所示編號三至四之支票計貳張均沒收；又犯偽造有價證券
罪，處有期徒刑壹年陸月，偽造之「張素娥」名義之印章壹枚、
偽造之如附表所示編號五至七之支票計參張均沒收；又犯偽造有
價證券罪，處有期徒刑壹年陸月，偽造之「張素娥」名義之印章
壹枚、偽造之如附表所示編號八至九之支票計貳張均沒收；又犯
偽造有價證券罪，處有期徒刑壹年陸月，偽造之「張素娥」、「
進昌精機廠」名義之印章各壹枚、偽造之如附表所示編號十二之
支票壹張均沒收；又犯行使偽造私文書罪，處有期徒刑肆月，附
表所示編號七之支票背面偽造「林上村」之署押、「進昌精機廠
」之印章、印文各壹枚，均沒收。主刑部分應執行有期徒刑肆年
貳月。
    犯罪事實
一、甲○○基於意圖為自己不法所有之犯意，分別於附表編號1-
    2、3-9及10-12所示竊取日，在張素娥位於臺中縣烏日鄉○
    ○路450號之公司，分3次徒手竊取張素娥所有之臺灣中小企
    業銀行烏日分行如附表所示空白支票計12張。得手後即基於
    偽造印章之犯意，未經張素娥及進昌精機廠代表人同意，擅
    自委託不知情之印章店偽刻印文為「張素娥」及「進昌精機
    廠」之印章各1枚，並基於意圖供行使之用而偽造有價證券
    之犯意，未經張素娥及進昌精機廠授權或同意，擅自各於96
    年1月間前之某日、96年5月25日至同年月5月29日間之某日
    、96年5月25日至同年7月2日間之某日、96年5月25日至同年
    7月初間之某日、96年5月29日至同年7、8月間之某日，於附
    表編號1、3-4、5-7、8-9及12所示空白支票上填載票據金額
    、發票日，並以上開2印章或僅以張素娥之印章分別蓋印於
    上開空白支票發票人欄上，而計5次偽造如附表編號1、3-4
    、5-7、8-9及12所示即詳如附件之支票9張，且意圖為自己
    不法之所有，分別於附表所示各支票執票人實際收票日，向
    各支票受讓人調取現金而行使之，致使各執票人陷於錯誤而
    分別借貸如附表所示票面金額之款項予甲○○ (其中編號3-
    4 支票部分，扣除利息後由楊永旺匯款48萬7320元予甲○○
    ，) ，其中編號5-6及7支票部分，扣除利息後由劉寶媚分別
    匯款62萬1600元、31萬6000元予甲○○) 。甲○○另基於行
    使偽造私文書之犯意，於96年7月26日，在附表所示編號7之
    支票背面，未經張素娥及進昌精機廠授權或同意，偽簽「林
    上村」之名及蓋用上揭偽造進昌精機廠之印章而為背書，以
    取信於劉寶媚，並於96年7月26日交付予劉寶媚以調取現金
    而行使偽造有價證券及偽造私文書，使劉寶媚陷於錯誤，於
    同日匯款31萬60  00元至甲○○之上開帳戶內，嗣經楊永旺
    、劉寶媚及林宏政分別提示附表所示之支票未獲兌現，始悉
    上情。
二、案經劉寶媚訴由臺中縣警察局霧峰分局、林宏政訴由臺中縣
    烏日分局及彰化縣警察局溪湖分局報請臺灣臺中地方法院檢
    察署檢察官偵查起訴、移送併辦及追加起訴。
    理    由
一、按被告以外之人（包括證人、鑑定人、告訴人、被害人及共
    同被告等）於審判外之陳述雖不符刑事訴訟法第159條之1至
    之4等4條之規定，而經當事人於審判程序同意作為證據，法
    院審酌該言詞陳述或書面陳述作成時之情況，認為適當者，
    亦得為證據；當事人、代理人或辯護人於法院調查證據時，
    知有刑事訴訟法第159條第1項不得為證據之情形，而未於言
    詞辯論終結前聲明異議者，視為有前項之同意，同法第159
    條之5定有明文。立法意旨在於傳聞證據未經當事人之反對
    詰問予以核實，原則上先予排除。惟若當事人已放棄反對詰
    問權，於審判程序中表明同意該等傳聞證據可作為證據；或
    於言詞辯論終結前未聲明異議，基於尊重當事人對傳聞證據
    之處分權，及證據資料愈豐富，愈有助於真實發見之理念，
    且強化言詞辯論主義，使訴訟程序得以順暢進行，上開傳聞
    證據亦均具有證據能力。本案被告、選任辯護人、公訴人於
    本院審理程序時就本院引用之下列證據，均未加爭執，且本
    院審酌證據作成之形式，均無瑕疵、與待證事實具有關聯性
    等情況，認為適當，應認得為證據，揆諸前開說明，就本案
    所引用之證述、書面證據均具有證據能力，合先敘明。
二、訊據被告甲○○於本院審理時對於上開竊盜、偽造印章、偽
    造印文、偽造有價證券、行使偽造有價證券、行使偽造私文
    書及詐欺等犯行均坦承不諱，惟辯述：其係向不同的人借款
    即偽造一次有價證券，對同一被害人係接續犯，另伊係同一
    時間持附表所示編號8-9之支票向林宏政借款等詞，經查：
(一)、被告竊取如附表所示支票之日期分別詳如附表所示被告竊
      取日之記載，其認定依據：1、如附表所示編號1-2之有價
      證券部分─被告於本院審理時供承：係農曆過年前即95年
      12月26日張素娥發現之前竊取之情 ( 見本院卷頁36)，並
      參酌被害人張素娥係於95年12月26日就附表編號1-2之支
      票辦理掛失止付手續之事，2、如附表所示編號3-10之有
      價證券部分─被告於本院審理時供稱：伊記得是在96年5
      月29日交給楊永旺之前竊得之情，及證人即被害人張素娥
      到庭證述：伊的習慣是每月25、26日開立票據，伊記得96
      年5月25日開到票碼AU0000000號之支票，票號AU00000000
      至377號之支票當時皆在，嗣於同年6月25日始發現支票不
      見等語 (均見本院卷頁36) ，3、如附表所示編號10-12之
      有價證券部分─被告於本院審理時供稱：第2次是過年後
      即96年3月竊取3張之情 (見本院卷頁36) ，並參酌被害人
      張素娥係於96年4月9日就附表編號10-12 之支票辦理掛失
      止付手續之事，此外，尚有遺失票據申報書在卷可佐，故
      綜據上述，本院認定被告分別於附表所示竊取日計3次竊
      取被害人張素娥所有如附表所示支票之事。
(二)、按刑法上之接續犯，係指以單一行為，經數個階段，持續
      侵害同一法益而言。被告於竊取第一張空白支票後，非但
      已予偽造，並經持以行使，其偽造有價證券之行為，業已
      完成，嗣因李某發覺支票印鑑模糊，交還被告予以撕毀丟
      棄，於一星期後，又再竊取第二張空白支票，另行偽造行
      使，應已侵害兩個社會法益，自屬兩個單一之犯罪，兩者
      之間，殊無接續關係之可言，最高法院70年台上字第2898
      號著有判例可資參照。本件被告在本院審理時先供稱：我
      係在同一時間偽造如附表所示有價證券，因為當舖的習慣
      ，若是金額過高就不願意收票，而地下錢莊的利息我有計
      算出來，所以才會一次開立之詞 (見本院卷頁55 )，嗣改
      稱：伊係向不同的人借款即偽造一次有價證券，偽造時間
      不確定之詞 (見本院卷頁55反) ，可知被告對於其偽造如
      附表所示1、3-9及12支票之時間、次數的記憶，誠屬不情
      楚，故本院審酌1、證人楊永旺到庭稱稱：如附表所示編
      號3、4之支票，被告交付時間係於96年5月29日，附表所
      示編號1之支票為96年1月間，附表所示編號12之支票，應
      在96年7月至8月間，我是按照發票日推算回去2、3  個月
      ，因為我只收取2、3個月票期之票據等語 (見本院卷頁36
      反)，及本院以肉眼審視卷附之附表所示編號1、3 -4、12
      之支票結果，該編號1、3-4及12等4張支票，係以3次不同
      粗細筆跡簽發，應認為被告係分別3次偽簽該4張支票後持
      以向楊永旺調現行使，是被告辯稱其向同一被害人僅偽造
      一次有價證券之詞，尚難採信，而此部分蒞庭檢察官前雖
      到庭陳明：作有利於被告之認定，即附表編號3、4及12支
      票之偽造時間認定是同一時間等語在卷 (見本院卷頁37反
      )  ，惟其嗣已改陳稱：追加如附表所示編號1及12之偽造
      有價證券及行使偽造有價證券計2次之情  (見本院卷頁55
      反) ，併此敘明；又證人劉寶媚到庭證述：7月2日收受42
      、25 萬元2張 (即如附表編號5-6之支票) ，7月26日收受
      35萬元1張（即如附表編號7之支票) 等語，而本院以肉眼
      審視附表所示編號5-7之支票  (參見附件所示附表所示支
      票影本) 結果，該編號5-7之3張支票，係以相同粗細筆跡
      簽發，是本院認定被告係同一時間偽簽該3張支票後前後2
      次持以向劉寶媚調現；再者，證人林宏政到庭證述：伊只
      能確認附表所示編號8-9之支票並非被告同時間拿來借款
      之詞 (見本院卷頁53) ，但嗣復改證稱：也有被告同時拿
      來向伊借款，伊無法確認之詞 (見本院卷頁53反) ，顯見
      證人林宏政已無法明確確定被告行使偽造有價證券之時間
      ，故該部分作有利於被告之認定，即認定被告同時持附表
      編號8-9之支票向林宏政行使，而本院以肉眼審視卷附之
      附表所示編號8-9之支票結果，該編號8-9之2張支票，係
      以相同粗細筆跡簽發，是本院認定被告係同一時間偽簽該
      2張支票後同時1次持以向楊永旺調現，故綜據上述，及依
      首揭說明，應認為被告係分3次接續偽造如附表所示編號
      3-4、5-7及8-9之有價證券，但尚無法認定被告就如附表
      編號1、3-4及12之同一執票人楊永旺部分，亦係基於同一
      時間、以單一接續之偽造行為為之，是被告辯稱就同一執
      票人楊永旺部分亦係接續偽造有價證券之詞，尚難採信，
      故被告犯有上開5次偽造有價證券及6次行使偽造有價證券
      等犯行，應堪認定。
(三)、按行使偽造之有價證券以使人交付財物，本即含有詐欺之
      性質，如果所交付之財物，即係該證券本身之價值，其詐
      欺取財仍屬行使偽造有價證券之行為，不另論以詐欺取財
      罪；但如行使該偽造之有價證券，係供擔保或作為新債清
      償而借款，則其借款之行為，已屬行使偽造有價證券行為
      以外之另一行為，始應再論以詐欺取財罪，並依牽連犯關
      係，從一重處斷，最高法院90年度台上字第5416號判決可
      資參照。本件證人楊永旺到庭稱稱：被告表示所交付之支
      票係其夫加工廠的廠商開立的所支付的票，因是期票、但
      其現在需要用錢所以以支票調現…嗣被告表示支票所載進
      昌精機廠的老闆娘存款不足，故先拿18萬多元給伊，要伊
      幫忙先將附表所示編號1所示之支票取回，所以未向銀行
      提示該張票據，但後來被告亦未支付剩餘票款50餘萬元…
      伊本身是塑膠模具，進昌精機廠是從事材料，在業界具有
      名氣，且被告承租進昌精機廠的廠房，其表示有承包進昌
      精機廠很多的工作，故伊不疑有他而收受被告所交付如附
      表編號1、3、4、10所示之支票等情  (見本院卷頁36反至
      37) ，及證人劉寶媚到庭稱證稱：被告告知要買材料急需
      資金，而以附表所示編號5-7之支票向伊調現，均係扣除
      利息後拿票據作擔保，…被告打電話表示進昌精機廠的老
      闆娘即張素娥欲與伊洽談，張素娥在電話中向伊表示確實
      有開票給被告及請其先生即林上村背書好之事，伊始將錢
      出借給被告，但伊不知電話的對方是否係張素娥本人，僅
      知道是一名女子等語 (見本院卷頁49反至51) ，而被告亦
      供認該名與證人劉寶媚通話之女子並非張素娥之情 (見本
      院卷頁51) ，以及證人林宏政到庭證述：被告係以附表所
      示編號8-9之支票換現金借款，伊係以利息四分，票據金
      額扣除利息後交付現金予被告等情 (見本院卷頁52反至53
      ) ，均核與其等在檢察官偵訊時所證述之情節相符，且依
      上開說明及上揭 (二)所述，應認為被告分別6次持附表所
      示編號1、3-9及12之支票向楊永旺、劉寶媚及林宏政調借
      現款，係屬以新債清償或供作擔保而借款，則其借款行為
      ，為行使偽造有價證券以外另一行為，且楊永旺、劉寶媚
      及林宏政均係信任附表所示編號編號1、3-9及12之支票係
      屬真正而借款予被告，實難謂楊永旺、劉寶媚及林宏政等
      人未有陷於錯誤而借款之情事，另有如附表所示之支票正
      反面影本、掛失止付票據提示人資料查報表、退票理由單
      、匯款回條聯、存款條等件在卷可查，故被告就該部分亦
      應構成6次詐欺取財罪。
(四)、證人劉寶媚於本院審理時證稱：被告於96年7月18日持如
      附表編號7所示支票調現時，伊要求被告拿回去給進昌精
      機廠的負責人背書，嗣於同年月26日早上，被告打電話表
      示進昌精機廠的老闆娘即張素娥欲與伊洽談，張素娥在電
      話中向伊表示確實有開票給被告及請其先生即林上村背書
      好之事，伊始將錢出借給被告等情 (見本院卷頁50) ，且
      有如附表所示編號7之支票正反面影本、掛失止付票據提
      示人資料查報表、退票理由單、匯款回條聯等件附卷可稽
      ，另按偽造他人名義文書之他人，既不以實有其人為必要
      ，有無私法上之人格自尤無涉。又偽造私文書罪，祇須其
      文書係冒用他人名義製作，而足以生損害於公眾或他人，
      即克成立，內容如何，並非所問，最高法院76年台上字第
      1824號著有判例可參。本件進昌精機場雖未依法辦理設立
      登記，有臺灣臺中地方法院檢察署辦案公務電話紀錄表、
      公司及分公司基本資料查詢、營利事業登記資料查詢及工
      廠登記資料查詢在卷可佐，且證人張素娥到庭亦證稱：進
      昌精機廠只有發票證明之商號登記，附表所示支票帳戶係
      個人的票等語 (見本院卷頁35) ，故本件被告未經進昌精
      機廠商號代表人同意，擅自委託不知情之印章店偽刻「進
      昌精機廠」之印章1枚，並擅自於附表編號7所示之支票背
      面，蓋用該偽造進昌精機廠之印章而為背書，並向劉寶媚
      行使借款用，依上開說明，該進昌精機廠之背書既係被告
      冒用進昌精機廠之名義而製作，自屬損害於進昌精機廠，
      是被告就該部分所為，應構成行使偽造私文書及詐欺取財
      等犯行。
(五)、綜據上述，被告關於坦認上開竊盜、偽造印章、偽造印文
      、偽造有價證券、行使偽造有價證券、行使偽造私文書及
      詐欺等犯行之自白，核與事實相符，應予採信。從而，本
      件事證明確，被告上揭犯行均洵堪認定，應依法論科。
三、核被告所為如附表所示編號1-2、3-9及10-12計3次竊取支票
    行為，係犯刑法第320條第1項之竊盜罪；被告所為5次偽造
    如附表所示編號1、3-4、5-7、8-9及12之支票行為，均係犯
    刑法第201條第1項之偽造有價證券罪；被告分別6次持附表
    所示1、3-9及12之支票向受讓人楊永旺、劉寶媚及林宏政等
    人調借現金，係犯刑法第201條第2項行使偽造有價證券罪及
    同法第339條第1項詐欺取財罪；被告於附表所示編號7之支
    票背面偽簽林上村之簽名及偽蓋進昌精機廠之印文而為背書
    、並持向劉寶媚調現之行為，係犯刑法第210條偽造私文書
    、同法第216條行使偽造私文書及同法第339條第1項之詐欺
    取財罪；又偽造印章、印文及署押之行為，乃偽造有價證券
    行為及偽造私文書之一部，不另構成偽造印章、印文及署押
    罪；另偽造有價證券而後行使，行使偽造有價證券之低度行
    為應為偽造有價證券之高度行為所吸收，且偽造文書而後行
    使，偽造之低度行為應為行使之高度行為所吸收，應依行使
    論擬；被告利用不知情之印章店偽刻「張素娥」及「進昌精
    機廠」之印章各1枚，係屬間接正犯；再者，上開詐欺取財
    罪與行使偽造有價證券罪、偽造私文書罪間，係屬一行為觸
    犯數罪名之想像競合犯，應從一重之行使偽造有價證券罪、
    偽造私文書罪處斷；按如數行為於同時同地或密切接近之時
    地實施，侵害同一之法益，各行為之獨立性極為薄弱，依一
    般社會健全觀念，在時間差距上，難以強行分開，在刑法評
    價上，以視為數個舉動之接續施行，合為包括之一行為予以
    評價，較為合理，則屬接續犯，而為包括之一罪。最高法院
    86年台上字第3295號著有判例可參；本件被告所為3次偽造
    如附表所示編號3-4、5-7、8-9之支票行為，以及被告於附
    表所示編號7之支票背面偽簽林上村之簽名及偽蓋進昌精機
    廠之印文而為背書，核均係數個舉動之接續施行，依前揭說
    明，應認定合為包括之一行為予以評價，係屬接續犯而為包
    括之一罪；又被告所犯如附表所示編號1-2、3-9及10-12計3
    次竊取支票之竊盜罪，其中編號1-2及10-12部分，業經蒞庭
    檢察官追加起訴，其中編號5-9部分亦經檢察官併辦，故本
    院均應依法審理，併此敘明；另被告所犯上揭詐欺取財罪及
    偽蓋關於附表所示編號7支票背面「進昌精機廠」之背書部
    分、所犯偽造印文、行使偽造私文書罪部分，雖未經檢察官
    起訴，且有部分尚經檢察官不另為不起訴處分在案，惟其不
    另為不起訴處分之見解尚未能拘束本院，且該等詐欺取財罪
    既與前揭行使偽造有價證券罪、行使偽造私文書罪為想像競
    合犯之裁判上一罪關係，及該項偽造印文罪、行使偽造私文
    書罪與上述行使偽造私文書罪 (就偽造林上村背書部分) ，
    分別係屬部分行為及接續犯包括一罪之關係，自屬起訴效力
    所及，本院應依法予以審酌，附此敘明；被告所犯上開竊盜
    、偽造有價證券、行使偽造私文書3罪，犯意各別，行為互
    殊，應分論併罰；本件被告係持如附表所示偽造之支票，向
    原已認識之楊永旺、劉寶媚及林宏政等人調現借款，且大部
    分借貸均已預扣利息而收受借款金額，對社會交易之影響程
    度尚非鉅大，其所為與藉偽造有價證券行為以擾亂票據正常
    流通之重大經濟犯罪行為仍屬有間，故本院認為被告各次偽
    造有價證券犯行倘均處以最低度之刑，尚嫌過重，是爰依刑
    法第59條酌減其刑；爰審酌被告並無前科，素行良好，其竊
    取張素娥所有如附表所示之支票，且未經張素娥、進昌精機
    廠之授權或同意，而分別偽造如附表所示之支票，並向楊永
    旺、劉寶媚及林宏政調現借款，造成證人即被害人張素娥、
    楊永旺、劉寶媚及林宏政等人受有損害，且尚未能與被害人
    等成立和解，惟念其犯後能坦承犯行，深具悔意，及其犯罪
    之動機、目的、手段等一切情狀，分別量處如主文所示之刑
    ，並定應執行之刑，以資懲儆。又被告所犯如附表所示編號
    1-2、10-12之竊盜罪2罪及附表所示編號1之偽造有價證券罪
    ，核係於九十六年四月二十四日前，且無中華民國九十六年
    罪犯減刑條例所規定不能減刑之情形，爰依同條例第2條第1
    項第3款之規定，就該項犯罪減輕其宣告刑至二分之一，並
    定其應執行之刑，另如附表所示編號12之支票，雖係被告於
    96年3月間之至同年4月9日間之某日所竊得，惟被告於96年5
    月25日起至同年月29日之某日所竊取之如附表所示編號3-4
    之支票，業於96年5月29日偽造完成並交付予楊永旺，故就
    附表所示編號12之支票，倘被告果於96年3月間竊得之日起
    至同年4月24日前已偽造完成，實難想像被告何以未於96年5
    月29日交付該張如附表所示編號12之支票予楊永旺，且查無
    證據證明被告於96年4月24日之前業已偽造完成如附表所示
    編號12之支票，是該項支票之偽造犯行，並無上開減刑條例
    之適用，附此敘明。末附表所示編號1、3-9及12  所示之支
    票，係屬偽造之有價證券，不問屬於犯人與否，均應依刑法
    第205條之規定為沒收之宣告，而支票上偽造之「張素娥」
    及「進昌精機廠」之印文，屬偽造支票之一部分，故均毋庸
    另為沒收之諭知（最高法院63年度臺上字第2770  號判例意
    旨參照），附此敘明；又偽造「張素娥」、「進昌精機廠」
    之印章各一枚，雖未扣案，惟不能證明其已經滅失而不存在
    ，是不問屬於犯人與否，爰依刑法第219條之規定予以宣告
    沒收；另被告於如附表所示編號7之支票背面偽簽「林上村
    」之署押及偽蓋「進昌精機廠」之印文，均應依刑法第219
    條宣告沒收。
據上論斷，應依刑事訴訟法第299條第1項前段，刑法第320條第
1項、第201條第1項、第216條、第210條、第339條第1項、第55
條、第51條第5款、第59條、第205條、第219條，刑法施行法第1
條之1，96年罪犯減刑條例第2條第1項第3款、第7條、第10條第1
項，判決如主文。
本案經檢察官乙○○到庭執行職務
中    華    民    國    97    年    6     月    10    日
                  刑事第三庭  審判長法  官  賴恭利
                                    法  官  陳思成
                                    法  官  楊曉惠
上正本證明與原本無異。
如不服本判決，應於收受送達後10日內向本院提出上訴書狀（應
敘述具體理由並附繕本）。
上訴書狀如未敘述理由，應於上訴期間屆滿後20日內補提理由書
於本院。
                                    書記官  陳玲誼
中    華    民    國    97    年    6     月    10    日
附錄論罪科刑法條
刑法第320條
意圖為自己或第三人不法之所有，而竊取他人之動產者，為竊盜罪，處
 5 年以下有期徒刑、拘役或 5 百元以下罰金。
意圖為自己或第三人不法之利益，而竊佔他人之不動產者，依前項之規定
處斷。
前二項之未遂犯罰之。
刑法第201條
意圖供行使之用，而偽造、變造公債票、公司股票或其他有價證
券者，處3年以上10年以下有期徒刑，得併科3千元以下罰金。
行使偽造、變造之公債票、公司股票或其他有價證券，或意圖供
行使之用，而收集或交付於人者，處1年以上7年以下有期徒刑，
得併科3千元以下罰金。
刑法第210條
偽造、變造私文書，足以生損害於公眾或他人者，處 5 年以下有
期徒刑。
刑法第216條
行使第 210 條至第 215 條之文書者，依偽造、變造文書或登載
不實事項或使登載不實事項之規定處斷。
刑法第339條：
意圖為自己或第三人不法之所有，以詐術使人將本人或第三人之
物交付者，處五年以下有期徒刑、拘役或科或併科一千元以下罰
金。
以前項方法得財產上不法之利益或使第三人得之者，亦同。
前二項之未遂犯罰之。
附表：
 ┌──┬─────┬──────┬───────┬─────┬─────┬────┬──────┬──────┐
 │編號│票     號 │票載發票日  │面額（新台幣）│發  票  人│被告竊取日│ 執票人 │實際收票日  │掛失止付日  │
 ├──┼─────┼──────┼───────┼─────┼─────┼────┼──────┼──────┤
 │ 1  │AU0000000 │96年4月27日 │  688050元    │張素娥、  │95年12月26│ 楊永旺 │96年1月間   │95年12月26日│
 │    │          │            │              │進昌精機廠│日以前之某│        │            │            │
 │    │          │            │              │          │日        │        │            │            │
 │    │          │            │              │          │          │        │            │            │
 ├──┼─────┼──────┴───────┴─────┼─────┼────┴──────┼──────┤
 │ 2  │AU0000000 │據被告表示此張票未開立且已撕毀          │95年12月26│                      │95年12月26日│
 │    │          │                                        │日以前    │                      │            │
 │    │          │                                        │          │                      │            │
 │    │          │                                        │          │                      │            │
 ├──┼─────┼──────┬───────┬─────┼─────┼────┬──────┼──────┤
 │ 3  │AU0000000 │96年8月30日 │  30萬元      │張素娥、  │96年5月25 │ 楊永旺 │96年5月29日 │96年6月25日 │
 │    │          │            │              │進昌精機廠│日起至同年│        │            │            │
 │    │          │            │              │          │月29日間之│        │            │            │
 │    │          │            │              │          │某日      │        │            │            │
 ├──┼─────┼──────┼───────┼─────┼─────┼────┼──────┼──────┤
 │ 4  │AU0000000 │96年8月30日 │  24萬元      │張素娥、  │96年5月25 │ 楊永旺 │96年5月29日 │96年6月25日 │
 │    │          │            │              │進昌精機廠│日起至同年│        │            │            │
 │    │          │            │              │          │月29日間之│        │            │            │
 │    │          │            │              │          │某日      │        │            │            │
 ├──┼─────┼──────┼───────┼─────┼─────┼────┼──────┼──────┤
 │ 5  │AU0000000 │96年8月31日 │  42萬元      │張素娥    │96年5月25 │ 劉寶媚 │96年7月2日  │96年6月25日 │
 │    │          │            │              │          │日起至同年│        │            │            │
 │    │          │            │              │          │月29日間之│        │            │            │
 │    │          │            │              │          │某日      │        │            │            │
 ├──┼─────┼──────┼───────┼─────┼─────┼────┼──────┼──────┤
 │ 6  │AU0000000 │96年9月30日 │  25萬元      │張素娥    │96年5月25 │ 劉寶媚 │96年7月2日  │96年6月25日 │
 │    │          │            │              │          │日起至同年│        │            │            │
 │    │          │            │              │          │月29日間之│        │            │            │
 │    │          │            │              │          │某日      │        │            │            │
 ├──┼─────┼──────┼───────┼─────┼─────┼────┼──────┼──────┤
 │ 7  │AU0000000 │96年10月30日│  35萬元      │張素娥    │96年5月25 │ 劉寶媚 │96年7月26日 │96年6月25日 │
 │    │          │            │              │          │日起至同年│        │            │            │
 │    │          │            │              │          │月29日間之│        │            │            │
 │    │          │            │              │          │某日      │        │            │            │
 ├──┼─────┼──────┼───────┼─────┼─────┼────┼──────┼──────┤
 │ 8  │AU0000000 │96年8月30日 │  17萬元      │張素娥    │96年5月25 │ 林宏政 │96年7月初   │96年6月25日 │
 │    │          │            │              │          │日起至同年│        │            │            │
 │    │          │            │              │          │月29日間之│        │            │            │
 │    │          │            │              │          │某日      │        │            │            │
 ├──┼─────┼──────┼───────┼─────┼─────┼────┼──────┼──────┤
 │ 9  │AU0000000 │96年9月27日 │  18萬元      │張素娥    │96年5月25 │ 林宏政 │96年7月初   │96年6月25日 │
 │    │          │            │              │          │日起至同年│        │            │            │
 │    │          │            │              │          │月29日間之│        │            │            │
 │    │          │            │              │          │某日      │        │            │            │
 ├──┼─────┼──────┴───────┴─────┼─────┼────┴──────┼──────┤
 │ 10 │AU0000000 │據被告表示已將次2張票剪下票據號碼原本歸 │96年3月間 │                      │96年4月9日  │
 ├──┼─────┤還張素娥，且均未開立                    │至同年4月9│                      │            │
 │ 11 │AU0000000 │                                        │日之某日  │                      │            │
 ├──┼─────┼──────┬───────┬─────┼─────┼────┬──────┼──────┤
 │ 12 │AU0000000 │96年10月30日│  55萬元      │張素娥、  │96年3月間 │ 楊永旺 │96年7、8月  │96年4月9日  │
 │    │          │            │              │進昌精機廠│至同年4月9│        │            │            │
 │    │          │            │              │          │日之某日  │        │            │            │
 └──┴─────┴──────┴───────┴─────┴─────┴────┴──────┴──────┘


司法院資訊處製作；財團法人民間司法改革基金會備份。
